st.aff
# encodage
SET UTF-8

# flag avec deux caractères
FLAG long

# peut strip la totalité d'un mot: par exemple "être" -> "sont"
FULLSTRIP
# pluriel.en s:
SFX _s Y 1
SFX _s 0 s .

# pluriels en x:
# cheval, chevaux, feu, feux
SFX _x Y 3
SFX _x 0 x/ [^l]
SFX _x l ux/ al
SFX _x il ux/ ail

# auteur, autrice, autrices, auteurs, auteurice, auteurices. plutôt que de placer "auteur" comme base dont j'enlève "eur" pour fabriquer le reste, je pars du radical (aut). il faut alors utiliser le flag `__` (NEEDAFFIX) sur les mots concernés (pour que "aut" tout seul ne soit pas considéré comme juste). je fais de même pour différentes formes de noms et d'adjectifs ci-dessous, ex. vi -ve -f.

# aut -rice -eur -eurice
SFX ri Y 4
SFX ri eur·rice rice/_s .
SFX ri eur·rice eur/_s .
SFX ri eur·rice eurice/_s .
SFX ri eur·rice euricex/_s .

# accordeu -r -se -eureuse -exes
SFX rs Y 4
SFX rs eur·euse eur/_s .
SFX rs eur·euse euse/_s .
SFX rs eur·euse eureuse/_s .
SFX rs eur·euse eureusex/_s .

# foresti -ère -er
SFX rr Y 2
SFX rr er·ère ère/_s .
SFX rr er·ère er/_s .

# frauduleu -x -se
SFX xz Y 2
SFX xz eux·euse x .
SFX xz eux·euse se/_s .

# vi -ive -f
SFX fv Y 2
SFX fv f·ve f/_s .
SFX fv f·ve ve/_s .

# aigu, aigüe
SFX ue Y 2
SFX ue u·ue u/_s .
SFX ue u·ue üe/_s .

# be -au, be -lle, tourtere -au -lle
SFX la Y 5
SFX la eau·elle au .
SFX la eau·elle aux .
SFX la eau·elle lle/_s .
SFX la eau·elle lleau .
SFX la eau·elle lleaux .

# po -étesse, -ète
SFX ee Y 2
SFX ee ète·sse ète/_s .
SFX ee ète·sse étesse/_s .

# dou -x -ce
SFX xc Y 2
SFX xc x·ce x .
SFX xc x·ce ce .

# rou -sse, -x, fau -x -sse
SFX xs Y 2
SFX xs x·sse x .
SFX xs x·sse sse .

# vie -ux -iel - ielle
SFX xl Y 3
SFX xl eux·eille ux .
SFX xl eux·eille iel/s .
SFX xl eux·eille ielle/s .

# br -ève -ef
SFX ev Y 2
SFX ev ef·ève f/_s .
SFX ev ef·ève ève/_s .

# s -ec -èche
SFX ec Y 2
SFX ec ec·èche ec/_s .
SFX ec ec·èche èche/_s .

# enseignant -e
SFX _e Y 4
SFX _e ·e /_s .
SFX _e ·e e/_s .
SFX _e ·e xe/_s .
SFX _e ·e ex/_s .

# compl -ète -et
SFX et Y 2
SFX et et·ète et/_s .
SFX et et·ète ète/_s .

# -ène -en
SFX en Y 3
SFX en en·ène /_s .
SFX en en·ène en/_s .
SFX en en·ène ène/_s .

# publi -c -que
SFX qc Y 2
SFX qc c·que c/_s .
SFX qc c·que que/_s .

# long -ue 
SFX gu Y 2
SFX gu ·ue /_s .
SFX gu ·ue ue/_s .

# global, globale, globales, globaux (!=cheval, chevaux)
SFX al Y 3
SFX al l·e l .
SFX al l·e ux .
SFX al l·e le/_s .

# les féminins qui double la dernière consonne
SFX ll Y 11
SFX ll 0 /_s .
SFX ll ·fe fe/_s f·fe
SFX ll ·le le/_s l·le
SFX ll ·ne ne/_s n·ne
SFX ll ·se se/_s s·se
SFX ll ·te te/_s t·te
SFX ll ·fe /_s f·fe
SFX ll ·le /_s l·le
SFX ll ·ne /_s n·ne
SFX ll ·se /_s s·se
SFX ll ·te /_s t·te

# prêtre -sse
SFX ss Y 2
SFX ss ·sse /_s .
SFX ss ·sse sse/_s .

# fo -l -lle -u
SFX lu Y 3
SFX lu ou·lle l/_s .
SFX lu ou·lle lle/_s .
SFX lu ou·lle u/_s .

# mots anglais: cramberry, cramberri -es, sandwich -es
SFX GB Y 3
SFX GB y ies y
SFX GB 0 es [xh]
SFX GB man men man

# mots latins (et italiens)
SFX LT Y 6
SFX LT a e/ a
SFX LT e i/ e
SFX LT en ina/ en
SFX LT o i/ o
SFX LT um a/ um
SFX LT us i/ us

SFX zA Y 50
SFX zA voir voir/ avoir # po:infi
SFX zA voir yant/ avoir # po:ppre
SFX zA avoir eu/ avoir # po:ppas is:mas is:sg
SFX zA avoir eus/ avoir # po:ppas is:mas is:pl
SFX zA avoir eue/ avoir # po:ppas is:fem is:sg
SFX zA avoir eues/ avoir # po:ppas is:fem is:pl
SFX zA voir i/ avoir # po:ipre po:1sg
SFX zA voir s/ avoir # po:ipre po:2sg
SFX zA voir 0/ avoir # po:ipre po:3sg
SFX zA voir vons/ avoir # po:ipre po:1pl
SFX zA voir vez/ avoir # po:ipre po:2pl
SFX zA avoir ont/ avoir # po:ipre po:3pl!
SFX zA voir vais/ avoir # po:iimp po:1sg po:2sg
SFX zA voir vait/ avoir # po:iimp po:3sg
SFX zA voir vions/ avoir # po:iimp po:1pl
SFX zA voir viez/ avoir # po:iimp po:2pl
SFX zA voir vaient/ avoir # po:iimp po:3pl
SFX zA avoir eus/ avoir # po:ipsi po:1sg po:2sg
SFX zA avoir eut/ avoir # po:ipsi po:3sg
SFX zA avoir eûmes/ avoir # po:ipsi po:1pl
SFX zA avoir eûtes/ avoir # po:ipsi po:2pl
SFX zA avoir eurent/ avoir # po:ipsi po:3pl!
SFX zA voir urai/ avoir # po:ifut po:1sg
SFX zA voir uras/ avoir # po:ifut po:2sg
SFX zA voir ura/ avoir # po:ifut po:3sg
SFX zA voir urons/ avoir # po:ifut po:1pl
SFX zA voir urez/ avoir # po:ifut po:2pl
SFX zA voir uront/ avoir # po:ifut po:3pl!
SFX zA voir urais/ avoir # po:cond po:1sg po:2sg
SFX zA voir urait/ avoir # po:cond po:3sg
SFX zA voir urions/ avoir # po:cond po:1pl
SFX zA voir uriez/ avoir # po:cond po:2pl
SFX zA voir uraient/ avoir # po:cond po:3pl
SFX zA voir ie/ avoir # po:spre po:1sg
SFX zA voir ies/ avoir # po:spre po:2sg
SFX zA voir it/ avoir # po:spre po:3sg
SFX zA voir yons/ avoir # po:spre po:1pl
SFX zA voir yez/ avoir # po:spre po:2pl
SFX zA voir ient/ avoir # po:spre po:3pl
SFX zA avoir eusse/ avoir # po:simp po:1sg
SFX zA avoir eussé/ avoir # po:simp po:1isg
SFX zA avoir eussè/ avoir # po:simp po:1isg
SFX zA avoir eusses/ avoir # po:simp po:2sg
SFX zA avoir eût/ avoir # po:simp po:3sg
SFX zA avoir eussions/ avoir # po:simp po:1pl
SFX zA avoir eussiez/ avoir # po:simp po:2pl
SFX zA avoir eussent/ avoir # po:simp po:3pl
SFX zA voir ie/ avoir # po:impe po:2sg
SFX zA voir yons/ avoir # po:impe po:1pl
SFX zA voir yez/ avoir # po:impe po:2pl

SFX zE Y 46
SFX zE tre tre/ être # po:infi
SFX zE être étant/ être # po:ppre
SFX zE être été/ être # po:ppas is:epi is:inv
SFX zE être suis/ être # po:ipre po:1sg
SFX zE être es/ être # po:ipre po:2sg
SFX zE être est/ être # po:ipre po:3sg
SFX zE être sommes/ être # po:ipre po:1pl
SFX zE tre tes/ être # po:ipre po:2pl
SFX zE être sont/ être # po:ipre po:3pl!
SFX zE être étais/ être # po:iimp po:1sg po:2sg
SFX zE être était/ être # po:iimp po:3sg
SFX zE être étions/ être # po:iimp po:1pl
SFX zE être étiez/ être # po:iimp po:2pl
SFX zE être étaient/ être # po:iimp po:3pl
SFX zE être fus/ être # po:ipsi po:1sg po:2sg
SFX zE être fut/ être # po:ipsi po:3sg
SFX zE être fûmes/ être # po:ipsi po:1pl
SFX zE être fûtes/ être # po:ipsi po:2pl
SFX zE être furent/ être # po:ipsi po:3pl!
SFX zE être serai/ être # po:ifut po:1sg
SFX zE être seras/ être # po:ifut po:2sg
SFX zE être sera/ être # po:ifut po:3sg
SFX zE être serons/ être # po:ifut po:1pl
SFX zE être serez/ être # po:ifut po:2pl
SFX zE être seront/ être # po:ifut po:3pl!
SFX zE être serais/ être # po:cond po:1sg po:2sg
SFX zE être serait/ être # po:cond po:3sg
SFX zE être serions/ être # po:cond po:1pl
SFX zE être seriez/ être # po:cond po:2pl
SFX zE être seraient/ être # po:cond po:3pl
SFX zE être sois/ être # po:spre po:1sg po:2sg
SFX zE être soit/ être # po:spre po:3sg
SFX zE être soyons/ être # po:spre po:1pl
SFX zE être soyez/ être # po:spre po:2pl
SFX zE être soient/ être # po:spre po:3pl
SFX zE être fusse/ être # po:simp po:1sg
SFX zE être fussé/ être # po:simp po:1isg
SFX zE être fussè/ être # po:simp po:1isg
SFX zE être fusses/ être # po:simp po:2sg
SFX zE être fût/ être # po:simp po:3sg
SFX zE être fussions/ être # po:simp po:1pl
SFX zE être fussiez/ être # po:simp po:2pl
SFX zE être fussent/ être # po:simp po:3pl
SFX zE être sois/ être # po:impe po:2sg
SFX zE être soyons/ être # po:impe po:1pl
SFX zE être soyez/ être # po:impe po:2pl
